# 请教各位大神，关于合并范围内借款费用资本化的处理。

提问人：fiscalogic 时间：2022-02-09 22:25:40
母公司向金融机构借入借款（借款合同约定用于子公司项目建设），母公司再将借款作为资本金注入子公司，子公司收到资本金进行工程基建。
请问母公司发生的相关借款费用在母公司单体是财务费用，在合并范围内能否作为符合资本化条件的借款费用呢？

回答人：chenyiwei
参考：《中审众环研究 2020 》之“问题1-1-45（集团统贷统还的借款费用资本化问题）”、“问题1-1-46（合并报表和个别报表对利息资本化的处理问题）”。